# 接收一净资产为负数的公司的处理

提问人：好网站 时间：2013-10-23 20:22:50
求助：国资委 7 月份的批文将一净资产为负数的公司划拨进入到集团公司，集团公司随后在 8 月份对其进行增资，增资后净资产为正数，在这种情况下，单体公司该如何处理呢，划拨进入时确认负的长期股权投资与资本公积好像不合适，求救各位，谢谢了。

回答人：chenyiwei
接受划拨时，因其净资产为负数，所以长期股权投资成本按零值确认。后续按照实际增资金额确认追加投资的成本。在个别报表核算中，因为采用成本法，所以对以增资方式事实上承担超额亏损一事不应直接按净资产的原先负数金额确认损益，而应在增资完成后通过减值测试确定是否需要减记全部或部分金额。

提问人：好网站 时间：2013-10-23 21:11:14
谢谢陈老师。但是现在还是存在下面几个疑问： 1 、 1 ）按老师回复，我是这样理解的，假如接受划拨时净资产为－ 500 万元，长期股权投资成本按零值确认，那么就是不做账，假如后续增资 1000 万元，那么相应的确认长期股权投资 1000 万元，这时应考虑长期股权投资是否存在减值迹象，是否需要计提减值，是不是这样呢？ 2 ）如 1 ）假设，这种情况下至期末合并时该如何处理？需要确认商誉1000 － 500 ＝ 500 万吗？ 3 ）假设至期末时未对企业进行增资，到期末时需不要需将这家净资产为负数的公司纳入合并范围呢？

回答人：chenyiwei
1 、是。 2 、不确认商誉。因为在合并报表层面，当初该公司的超额亏损在划入时已经冲减了合并报表的净资产，无论是否为同一控制下合并均如此，增资时在净资产中所享有权益的增加额和增资成本相同。 3 、是，因为仍可控制

提问人：好网站 时间：2013-10-24 07:43:22
谢谢陈老师，是不是其实这种情况下对单体的报表没什么影响，合并层面会只会影响资本公积？ 实际上这家公司只有70%有股权被划拨进入集团，另外30%被自然人持有，集团在划拨后的次月购买剩余的30%股权并增资，是不是在合并层面需要按购买子公司少数股权来进行处理，会影响合并层面的资本公积？

回答人：chenyiwei
2 、合并报表层面体现为一项购买少数股权交易。所支付的增资和购买价款与由此导致在子公司净资产中所享有份额的增加额相比的差额调整资本公积。

回答人：chenyiwei
1 、单体层面接受划入净资产为负数的子公司，长期股权投资按零值入帐，后续增资以及购买少数股权时，按照实际增资款和购买少数股权价款确认长期股权投资的增加额。

提问人：好网站 时间：2013-10-24 21:39:36
再次谢谢陈老师的回复。汇总了还需要整理的问题： 第一个是，为什么在接收净资产为负数的公司时，集团单体不用确认负的长期股权投资和负的资本公积呢，有什么依据吗？ 第二个是，对回复“不确认商誉。因为在合并报表层面，当初该公司的超额亏损在划入时已经冲减了合并报表的净资产，无论是否为同一控制下合并均如此，增资时在净资产中所享有权益的增加额和增资成本相同”这句话中的“所享有的权益增加额“不理解，增资成本应该就是增资金额 1000 万，”所享有权益的增加额“具体是指什么呢？ 第三个是，假设100%划拨给集团，合并层面要不要先模拟确认长期股权投资－ 500 资本公积－ 500 ，再抵销增资后的净资产及按权益法模拟调整的长期股权投资？还是直接抵增资后的净资产 500 及增资产生的长期股权投资 1000 万，如果是这样，差额 500 万放哪呢？ 第四个是，”合并报表层面体现为一项购买少数股权交易。所支付的增资和购买价款与由此导致在子公司净资产中所享有份额的增加额相比的差额调整资本公积。“中对所享有份额的增加额不是很理解，能更具体些吗，谢谢陈老师了。

回答人：chenyiwei
1 、资产的负数也就是负债。但此处虽然所接受的子公司净资产为负数，但本企业无需对其无力偿还的负债承担额外的责任，也就是事实上不存在一项负债。（如果要对其无力偿还的负债提供担保的，应根据或有事项准则的规定确认预计负债，而不是确认一项负资产。） 2 、 4 、所享有权益的增加额＝增资完成后该子公司的净资产增资后本公司持股比例－增资前该子公司净资产增资前本公司持股比例。 3 、应根据是否构成同一控制下合并而定。如果是，则可以这样模拟；如果属于非同一控制下合并，则在合并报表层面应确认商誉 500 （并进行减值测试），而不是冲减资本公积 500 。

提问人：nenhui 时间：2017-04-03 16:56:47
请教陈版： 同一控制下企业合并的初始投资成本原则上是按持股比例计算的合并日应享有被合并方在最终控制层面的账面价值的份额。 1 、如果增资 1000 万后，子公司净资产还是负数怎么算长期股权投资账面值? （是 0 还是 1000 万?） 2 、如果增资 1000 万后，子公司净资产是 500 万，是否只确认长期股权投资 500 万?（是 500 万还是本次增资额 1000 万） 3 、增资 1000 万，不管子公司在增资后净资产是正是负，增加长期股权投资 1000 万，再计提减值准备。但是此是计算的减值准备很可能就不是 500 万（未来现金流量的现值?），长期股权投资账面价值也就不是 500 万了。与同一控制下企业合并的初始投资成本原则上是按持股比例计算的合并日应享有被合并方在最终控制层面的账面价值的份额处理不合。 4 、是否第 2 种方法处理长期股权投资更合理?（按持股比例*子公司净资产）

回答人：chenyiwei
如果采用向被合并方增资的方式实现同一控制下合并，则按增资后本公司所占账面净资产份额计量。如为负数则按零填列，与投资款项之间的差额调整资本公积。

提问人：呼叫帮助 时间：2017-06-30 15:28:08
国资委对公司的划出和拨入，我们事务所和我见到的事务所全部按类似于同一控制下会计处理，这样处理是否合适？

回答人：chenyiwei
无偿划入构成业务的，无问题；划出应冲减净资产，但不是同一控制下的合并。另外划转双方为母子公司关系的，母公司应调整对子公司的投资成本，而不是调整资本公积。